臺灣板橋地方法院刑事判決　　　　　　 100年度訴緝字第97號
公　訴　人　臺灣板橋地方法院檢察署檢察官
被　　　告　程禹滔
上列被告因違反毒品危害防制條例案件，經檢察官提起公訴（99
年度毒偵字第6070號），被告於準備程序進行中就被訴事實為有
罪之陳述，經本院合議庭裁定由受命法官獨任進行簡式審判程序
，並判決如下：
    主      文
程禹滔施用第一級毒品，處有期徒刑陸月，如易科罰金，以新臺
幣壹仟元折算壹日，扣案之注射針筒壹支，沒收之。
    事      實
一、程禹滔前於民國97年間，因施用毒品案件，經依本院97年度
    毒聲字第2139號裁定送觀察、勒戒後，認有繼續施用毒品之
    傾向，復依本院97年度毒聲字第2561號裁定令入戒治處所施
    以強制戒治，於98年8 月14日停止其處分釋放出所。詎仍不
    知悔改，於上開強制戒治執行完畢釋放後5 年內，復基於施
    用第一級毒品之犯意，於99年6 月20日晚間8 時許，在其址
    設臺北縣土城市（現已改制為新北市土城區○○○路○ 段27
    1 號7 樓住所，以針筒注射之方式，施用第一級毒品海洛因
    1 次。嗣於同日晚間11時20分許，在臺北縣三重市（現已改
    制為新北市三重區○○○○路與光興街之交岔路口為警查獲
    ，並扣得其所有持以於上開時、地施用第一級毒品之注射針
    筒1 支。經警採尿送驗結果，呈鴉片類（可待因、嗎啡）陽
    性反應，始悉上情。
二、案經臺北縣政府（現已改制為新北市政府，以下同）警察局
    三重分局移請臺灣板橋地方法院檢察署檢察官偵查起訴。
    理      由
一、按除簡式審判程序、簡易程序及刑事訴訟法第376 條第1 款
    、第2 款所列之罪之案件外，第一審應行合議審判；除被告
    所犯為死刑、無期徒刑、最輕本刑為3 年以上有期徒刑之罪
    或高等法院管轄第一審案件者外，於第一次審判期日前之準
    備程序進行中，被告先就被訴事實為有罪之陳述時，審判長
    得告知被告簡式審判程序之旨，並聽取當事人、代理人、辯
    護人及輔佐人之意見後，裁定進行簡式審判程序，同法第28
    4 條之1 、第273 條之1 第1 項分別定有明文。查被告程禹
    滔所犯係死刑、無期徒刑、最輕本刑為3 年以上有期徒刑以
    外之罪，亦非高等法院管轄第一審案件。其於準備程序進行
    中就被訴事實為有罪之陳述，經告知簡式審判程序之旨，並
    聽取公訴人及被告之意見後，業經本院合議庭依上開規定裁
    定由受命法官獨任進行簡式審判程序，合先敘明。
二、查被告前於97年間，因施用毒品案件，經依本院97年度毒聲
    字第2139號裁定送觀察、勒戒後，認有繼續施用毒品之傾向
    ，復依本院97年度毒聲字第2561號裁定令入戒治處所施以強
    制戒治，於98年8 月14日停止其處分釋放出所乙情，有臺灣
    高等法院被告前案紀錄表1 份在卷可稽。是被告前因施用毒
    品案件，於上開強制戒治執行完畢釋放後5 年內，再犯本案
    施用毒品犯行，業已符合毒品危害防制條例第23條第2 項規
    定之起訴要件，依法應追訴論科。
三、上揭犯罪事實，業據被告於本院審理時供認不諱，且其為警
    採集之尿液檢體，經送請臺灣檢驗科技股份有限公司以EIA
    酵素免疫分析法初步檢驗，再以GC/MS 氣相層析／質譜儀法
    確認檢驗結果，呈鴉片類（嗎啡、可待因）陽性反應，有該
    公司濫用藥物檢驗報告及臺北縣政府警察局三重分局查獲毒
    品案件被移送者姓名、代碼對照表各1 紙附卷足憑。此外，
    復有相片2 張在卷可查，另有扣案之注射針筒1 支可資佐證
    。準此，被告自白於上開時、地施用第一級毒品海洛因乙情
    ，核與事實相符，可堪採信。綜上，本案事證已臻明確，被
    告犯行堪以認定，應依法論科。
四、按海洛因屬毒品危害防制條例第2 條第2 項第1 款所定之第
    一級毒品，不得非法持有、施用。是核被告所為，係犯毒品
    危害防制條例第10條第1 項之施用第一級毒品罪。被告持有
    第一級毒品海洛因進而施用，其持有海洛因之低度行為，應
    為施用之高度行為所吸收，不另論罪。爰審酌被告施用毒品
    足以戕害身心健康，其經觀察、勒戒及強制戒治後，仍再度
    施用毒品，顯見其戒毒之意志不堅，自制力不佳，應有入監
    矯治之必要；惟念其施用毒品，戕害己身，且其犯後已坦承
    犯行，態度尚可等一切情狀，量處如主文所示之刑，並諭知
    易科罰金之折算標準，以示懲儆。另扣案之注射針筒1 支，
    為被告所有供其本案施用第一級毒品海洛因使用之物，此據
    被告於本院審理時供陳甚詳，爰依刑法第38條第1 項第2 款
    規定，宣告沒收之。
據上論斷，應依刑事訴訟法第273 條之1 第1 項、第299 條第1
項前段，毒品危害防制條例第10條第1 項，刑法第11條前段、第
41條第1 項前段、第38條第1 項第2 款，判決如主文。
本案經檢察官黃嘉妮到庭執行職務。
中    華    民    國   100    年    5     月    31    日
                  刑事第十八庭  法  官  謝梨敏
上列正本證明與原本無異。
如不服本判決，應於判決送達後10日內敘明上訴理由，向本院提
出上訴狀 (應附繕本) ，上訴於臺灣高等法院。其未敘述上訴理
由者，應於上訴期間屆滿後20日內向本院補提理由書「切勿逕送
上級法院」。
                                書記官  林怡君
中    華    民    國   100    年    5     月    31    日
附錄本判決論罪之法條：
毒品危害防制條例第10條
施用第1 級毒品者，處6 月以上5 年以下有期徒刑。
施用第2 級毒品者，處3 年以下有期徒刑。